【裁判字號】    98,抗,115
【裁判日期】    980225
【裁判案由】    聲明異議
【裁判全文】
臺灣高等法院臺中分院民事裁定  98年度抗字第115號
抗  告  人  建華水泥股份有限公司
法定代理人  乙○○
上列抗告人因債權人臺灣銀行股份有限公司與債務人建華塑膠企
業股份有限公司等人間請求假扣押強制執行事件，聲明異議，對
於中華民國97年12月5日臺灣南投地方法院92年度執全字第261號
所為裁定提起抗告，本院裁定如下：
    主  文
抗告駁回。
抗告程序費用由抗告人負擔。
    理  由
一、抗告人於原法院聲明異議意旨暨抗告意旨略以：原法院92年
    度執全字第261號假扣押強制執行事件（債務人：建華塑膠
    企業股份有限公司、張幼女、吳棋楠、吳棋祥、甲○○），
    查封座落南投縣名間鄉○○段「第780地號」土地上之建物
    （門牌號碼為南投縣名間鄉新民巷42之1號），惟該建物確
    屬抗告人所有，有南投縣政府稅捐稽徵處房屋（課稅）現值
    核計表、房屋稅籍證明書等影本可憑，為免第三人即抗告人
    所有之上開不動產遭到拍賣而使抗告人蒙受不利，爰依強制
    執行法第12條規定，聲明異議，請勿將屬於第三人所有之建
    物查封拍賣云云。
二、按當事人或利害關係人，對於執行法院強制執行之命令，或
    對於執行法官、書記官、執達員實施強制執行之方法，強制
    執行時應遵守之程序，或其他侵害利益之情事，得於強制執
    行程序終結前，為聲請或聲明異議。但強制執行不因而停止
    ，強制執行法第12條第1項定有明文。次按第三人就執行標
    的物有足以排除強制執行之權利者，得於強制執行程序終結
    前，向執行法院對債權人提起異議之訴。如債務人亦否認其
    權利時，並得以債務人為被告，強制執行法第15條亦有明文
    。又按執行標的物所有權之誰屬，係實體上之問題，執行法
    院既無逕行審判之權限，尤非聲明強制執行法第12條所定之
    異議所能救濟。是第三人主張假扣押查封之標的物房地為其
    所有，未依強制執行法第15條規定，提起第三人異議之訴，
    以求救濟，竟聲明異議，請求撤銷查封，即有未合（最高法
    院49年度台抗字第72號判例、78年度台抗字第181號裁定意
    旨參照）。查本件假扣押查封之門牌號碼「南投縣名間鄉新
    民巷42之1號」建物係座落於同鄉○○段第783、790、791地
    號土地上、為執行債務人建華塑膠股份有限公司所有之建物
    ，有南投地政事務所檢送之土地及建物登記謄本乙份在卷可
    稽（參見原法院92年度執全字第261號卷第255至265頁），
    而多數建物使用同一門牌號碼之情形所在多有（例如：鄉間
    常有家族群居，陸續新建建物，卻仍沿用原有建物門牌號碼
    者），是抗告人所主張為其所有、座落於同段780地號土地
    上之相同門牌號碼建物是否即本件查封標的物，殊值存疑。
    次查抗告人既主張本件假扣押查封之標的物之一即門牌號碼
    「南投縣名間鄉新民巷42之1號」建物為其所有，揆諸上開
    說明，抗告人自應依強制執行法第15條規定，提起異議之訴
    以求救濟，其逕為聲明異議，於法不合。從而，原法院駁回
    抗告人之聲明異議，核無不合。抗告意旨仍執陳詞指摘裁定
    不當，求予廢棄，為無理由，應予駁回。
三、據上論結，本件抗告為無理由，依強制執行法第30條之1，
    民事訴訟法第495條之1第1項、第449條第1項、第95條、第
    78條，裁定如主文。
中    華    民    國    98    年    2     月    25    日
                  民事第三庭    審判長法  官  陳照德
                                      法  官  李平勳
                                      法  官  朱  樑
以上正本係照原本作成。
再為抗告應以適用法規顯有錯誤為理由。
如提起再抗告者應於裁定送達後10日內向本院提出抗告理由狀（
須按照他造人數附具繕本）並繳納抗告裁判費新臺幣1,000元，
同時委任律師或具有律師資格之關係人為代理人。
                                      書記官  陳妙瑋
中    華    民    國    98    年    2     月    26    日
                                                      Ｍ


司法院資訊處製作；財團法人民間司法改革基金會備份。
